【裁判字號】    98,易,1207
【裁判日期】    990129
【裁判案由】    詐欺等
【裁判全文】
臺灣臺南地方法院刑事判決              98年度易字第1207號
公  訴  人  臺灣臺南地方法院檢察署檢察官
被      告  丙○○
            甲○○
上二人共同  蘇正信律師
選任辯護人  蔡進欽律師
            蔡弘琳律師
上列被告因詐欺等案件，經檢察官提起公訴（九十七年度偵字第
一七一六六號、九十八年度偵字第七五四九號），被告就被訴事
實認罪，檢察官依被告、辯護人之請求，經本院同意於審判外進
行協商，嗣達成協商合意，由檢察官聲請改依協商程序而為判決
，本院裁定由受命法官獨任進行協商程序，判決如下：
    主  文
丙○○共同意圖為自己不法之所有，以詐術使人將本人之物交付
，處有期徒刑貳年，緩刑年。並應於本案判決確定後壹年以內
向中央健康保險局南區分局給付新臺幣壹佰伍拾萬伍仟捌佰肆拾
玖元；另於本案判決確定後貳年以內，向指定之政府機關、政府
機構、行政法人、社區或其他符合公益目的之機構或團體，提供
壹佰貳拾小時義診之義務勞務，並負擔義診所需之設備；緩刑期
間付保護管束。
甲○○共同意圖為自己不法之所有，以詐術使人將本人之物交付
，處有期徒刑壹年陸月，緩刑貳年。並應於丙○○於本案判決確
定後貳年以內向指定之政府機關、政府機構、行政法人、社區或
其他符合公益目的之機構或團體提供壹佰貳拾小時義診勞務時，
負擔丙○○義診所需之藥品。
    事實及理由
壹、程序部分
  一、本件被告丙○○、甲○○所犯非死刑、無期徒刑、最輕本
      刑三年以上有期徒刑之罪或高等法院管轄第一審案件，被
      告二人於偵查中業經認罪，復於審理中對於起訴事實與罪
      名均認罪，並具狀聲請檢察官進行協商程序，經本院同意
      ，由檢察官、被告、辯護人與被害人中央健康保險局南區
      分局於審判外進行協商，嗣經達成合意，由檢察官聲請本
      院改依協商程序，本院裁定由受命法官獨任進行協商程序
      而為判決。
  二、依刑事訴訟法第四百五十五條之八之規定，協商判決書之
      製作準用第四百五十四條規定，得以簡略方式為之，如認
      定之犯罪事實、證據及應適用之法條，與檢察官聲請簡易
      判決處刑書或起訴書之記載相同者，得引用之。
貳、實體部分
  一、本件犯罪事實、證據及應適用之法條，均引用檢察官起訴
      書之記載（如附件）。
  二、本件經檢察官、被告、辯護人與被害人中央健康保險局南
      區分局於審判外達成協商合意，被告二人均當庭認罪，其
      等合意之內容如下：
      (一)被告甲○○、丙○○二人均就本案起訴之犯罪事實認罪
        。被告丙○○願接受有期徒刑二年，緩刑三年，緩刑期
        間付保護管束之宣告；被告甲○○願接受有期徒刑一年
        六月，緩刑二年之宣告。
      (二)被告甲○○、丙○○二人均同意自協商成立之日起三十
        日內，分別向財團法人臺灣醫療改革基金會各給付新台
        幣（下同）四十萬元、五十萬元，作為認罪協商成立之
        條件（此部分業據被告二人於九十八年十二月二十八日
        繳納完畢，並檢具郵政劃撥儲金存款收據二紙附卷，參
        見本院卷第87頁）。
      (三)被告丙○○同意向中央健康保險局南區分局繳還因本案
        違反健保法規，依約應予追扣之一百七十四萬四千八百
        五十一元（經扣抵該局未予核付『康寧診所』醫療費用
        二十三萬九千零二元，尚餘一百五十萬五千八百四十九
        元），並於本案判決確定後一年內，向該局支付一百五
        十萬五千八百四十九元。
      (四)被告丙○○同意於本案判決確定後二年內，向指定之政
        府機關、政府機構、行政法人、社區或其他符合公益目
        的之機構或團體，提供一百二十小時義診之義務勞務，
        義診所需之設備由被告丙○○負擔，藥品由被告甲○○
        負擔。
      (五)前項被告丙○○於緩刑期間提供義診之義務勞務，請依
        刑法第七十四條第二項第五款規定列為緩刑條件。至於
        被告甲○○提供丙○○義診所需藥品部分，係命為一定
        之給付，非屬刑法第七十四條第二項第五款所定義務勞
        務性質，毋需命於緩刑期間付保護管束。
  三、上開協商合意並無刑事訴訟法第四百五十五條之四第一項
      各款所定情形之一，爰依同條第二項之規定，不經言詞辯
      論，於協商合意範圍內判決如主文所示。
  四、應適用之法條：
      刑事訴訟法第四百五十五條之二第一項、第四百五十五條
      之四第二項、第四百五十五條之八、第四百五十四條第一
      項、第二項，刑法第二百十六條、第二百十五條、第三百
      三十九條第一項、第二十八條、第五十五條、第七十四條
      第一項第一款、第二項第三款、第四款、第五款、第九十
      三條第一項第二款，刑法施行法第一條之一第一項、第二
      項前段，判決如主文。
  五、本件係依協商所為之科刑判決，除有刑事訴訟法第四百五
      十五條之四第一項第一款、第二款、第四款、第六款、第
      七款所定情形之一，或協商判決違反同條第二項之規定者
      外，不得上訴。
  六、如有上述得上訴事由，而不服本件判決，得自判決送達之
      日起十日內，向本院提出上訴書狀（應附繕本），上訴於
      管轄之第二審法院。
  七、依刑法第七十五條之一第一項第四款之規定，被告違反緩
      刑所定負擔情節重大者，足認原宣告之緩刑難收預期效果
      ，而有執行刑罰之必要者，得撤銷緩刑宣告，附此說明。
本案經檢察官乙○○到庭執行職務
中    華    民    國    99    年    1     月    29    日
                  刑事第四庭    法  官  林逸梅
以上正本證明與原本無異
本件係依協商所為之科刑判決，除有刑事訴訟法第455條之4第1
項第1款、第2款、第4款、第6款、第7款所定情形之一，或協商
判決違反同條第2項之規定者外，不得上訴。如有上述得上訴事
由，而不服本件判決，得自判決送達之日起10日內，向本院提出
上訴書狀，上訴於管轄之第二審法院，並應敘述具體上訴理由，
其未敘述上訴理由者，應於上訴期間屆滿後20日內向本院補提理
由書狀（均須按他造當事人之人數附繕本），「切勿逕送上級法
院」。
                                書記官  郭純瑜
中    華    民    國    99    年    1     月    29    日
附錄論罪科刑法條：
中華民國刑法第215條
（業務上文書登載不實罪）
從事業務之人，明知為不實之事項，而登載於其業務上作成之文
書，足以生損害於公眾或他人者，處 3 年以下有期徒刑、拘役
或 5 百元以下罰金。
中華民國刑法第216條
（行使偽造變造或登載不實之文書罪）
行使第 210 條至第 215 條之文書者，依偽造、變造文書或登載
不實事項或使登載不實事項之規定處斷。
中華民國刑法第339條
（普通詐欺罪）
意圖為自己或第三人不法之所有，以詐術使人將本人或第三人之
物交付者，處 5 年以下有期徒刑、拘役或科或併科 1 千元以下
罰金。
以前項方法得財產上不法之利益或使第三人得之者，亦同。
前二項之未遂犯罰之。


司法院資訊處製作；財團法人民間司法改革基金會備份。
